【裁判字號】    89,易,2945
【裁判日期】    891222
【裁判案由】    賭博
【裁判全文】
臺灣桃園地方法院刑事判決                        八十九年度易字第二九四五號
    公  訴  人  臺灣桃園地方法院檢察署檢察官
    被      告  甲○○○
右列被告等因賭博案件，經檢察官提起公訴（八十九年度偵字第一六一三七號），本
院判決如左：
        主  文
甲○○○連續意圖營利，聚眾賭博，累犯，處有期徒刑陸月，如易科罰金以參佰元折
算壹日，扣案之簽單貳張、總表壹張均沒收。
        事  實
一、甲○○○前於民國八十四年間因賭博案件，經本院判處有期徒刑六月確定，並於
    八十四年九月二十七日易科罰金執行完畢，竟仍不知悛悔，復基於意圖營利之概
    括犯意，自八十九年九月一日起至同年十月十七日止，將桃園縣蘆竹鄉○○路一
    四一號其住處，供作公眾得出入之場所，以聯絡不特定賭客，經營「二星（即每
    次簽選二個號碼為一組）」、「三星（即每次簽選三個號碼為一組）」、及「四
    星（即每次簽選四個號碼為一組）」之六合彩賭博，並以「二星」、「三星」、
    「四星」每支簽賭金額均為新台幣（下同）八十五元，於一至四十七號中簽選號
    碼，再以香港政府於每星期二、四在香港地區所公布之六合彩彩票中獎號碼為準
    ，如簽中時，「二星」可得五千元，「三星」則可得五萬元，「四星」則可得六
    十萬元，如有未中者，則簽賭金額均歸甲○○○所有之賭博方式，先後聚集不特
    定之多數人在上址進行簽賭，並與之進行對賭。嗣經警於同年十月十七日下午六
    時二十分許，在上址當場查獲上情，並扣得甲○○○所有供犯罪所用之簽單二張
    、總表一張。
二、案經桃園縣警察局大園分局報請臺灣桃園地方法院檢察署檢察官偵查起訴。
        理  由
一、訊據被告甲○○○矢口否認有右揭犯行，辯稱：伊僅向他人簽賭「六合彩」，伊
    並未在家經營六合彩供人簽賭云云。惟查，右揭事實業據被告甲○○○於警訊及
    偵查中供承不諱，復有扣案之上開簽單二張、總表一張在卷可稽，被告所辯顯係
    事後卸責之詞，委不足採。被告犯行已臻明確，應予依法論科。
二、核被告甲○○○所為，係犯刑法第二百六十六條第一項前段之賭博罪、第二百六
    十八條之意圖營利供給賭博場所及意圖營利聚眾賭博罪。被告一次聚集不特定之
    多數人進行「六合彩」賭博，為其遂行一次賭博犯罪行為之多次動作，為接續犯
    ，應包括論以一罪。被告所犯上開三罪，均係先後多次行為，其時間緊接，所犯
    構成要件相同，顯均係基於概括犯意所為，均為連續犯，均應依刑法第五十六條
    規定論以一罪，並均加重其刑。又被告所犯上開三罪間，復有一行為而觸犯數罪
    名之想像競合關係，為想像競合犯，應依刑法第五十五條規定，從一重之意圖營
    利，聚眾賭博罪處斷。又被告曾於八十四年間因賭博案件，經本院判處有期徒刑
    六月確定，並於八十四年九月二十七日以易科罰金執行完畢，此有刑案被告全國
    前案紀錄表乙份附卷可憑，其復於五年內再犯有期徒刑以上之本罪，為累犯，應
    依刑法第四十七條規定加重其刑，並依法遞加重之。爰審酌被告多次聚眾簽賭六
    合彩之行為，不僅危害個人經濟，亦嚴重破壞社會治安及其犯罪後之態度尚佳等
    情，量處如主文所示之刑，並諭知易科罰金之折算標準，以資儆懲。至於扣案之
    上開簽單二張、總表一張，均為被告所有供犯罪所用之物，業據被告供承在卷，
    應依刑法第三十八條第一項第二款規定，均宣告沒收之。
據上論斷，應依刑法訴訟法第二百九十九條第一項前段，刑法第五十六條、第二百六
十六條第一項前段、第二百六十八條、第五十五條、第四十七條、第四十一條、第三
十八條第一項第二款，罰金罰鍰提高標準條例第一條前段、第二條，判決如主文。
本案經檢察官呂理銘到庭執行職務
中      華      民      國    八十九    年    十二    月    二十二    日
                                臺灣桃園地方法院刑事第二庭
                                          法  官 曾 正 耀
右正本證明與原本無異。
如不服本判決，應於判決送達後十日內向本院提出上訴狀( 應附繕本 )，上訴於
臺灣高等法院。
                                          書記官  蘇   萱
中         華        民       國    八十九    年  十二    月  二十二    日
附錄法條：刑法第二百六十六條、第二百六十八條
刑法第二百六十六條
在公共場所或公眾得出入之場所賭博財物者，處一千元以下罰金，但以供人暫時娛樂
之物為賭博者，不在此限。
當場賭博之器具與在賭檯或兌換籌碼處之財物，不問屬於犯人與否，沒收之。
刑法第二百六十八條
意圖營利，供給賭博場所或聚眾賭博者，處三年以下有期徒刑，得併科三千元以下罰
金。


司法院資訊處製作；財團法人民間司法改革基金會備份。
